Møtereferat 18.02
Alle møtte.

Vi har hatt møte og forberedt oss til presentasjonen på tirsdag.
Snakket litt rundt hva som har vært utfordringer og hvordan vi har løst dette. Har også planlagt hvem som skal si hva. 
Etter planleggingen fortsatte vi med programmeringen.
Vi lagde litt bedre struktur med mapper i prosjektet, og fikk merget dette med master.
Bendik og Joachim fortsatte med LibGDX.


