Møtereferat 06.03

Alle var tilstede.
I dette møtet satt vi og jobbet videre på programmeringsbiten.
Linh og Even fikk diskutert hva som måtte forbedres i Card-klassen. Og ble enig at dette måttes gjøres gjennom parprogrammering. 
Amalie hadde en del merge conflicts og jobbet med å rette de opp. Etter det gikk vi igjennom litt regler på spillet.
Bendik og Joachim jobbet videre med å fikse gridet, som viste seg å være vanskeligere enn vi trodde. Even har merget alt inn i masteren og jobbet videre gui classen.
